Inventaris van het archief van prof.mr. A.K. Koekkoek (1945-2005)
Nationaal Archief, Den Haag
A.K. Koekkoek [levensjaren 1945 - 2005]
Koekkoek, A.K.
1971-2005
C45
3.40 meter; 217 inventarisnummers.
Normale geschreven, getypte en gedrukte documenten, geen bijzondere handschriften.
Nationaal Archief, Den Haag
A.K. Koekkoek (1945-2005)
Documentatie en archiefmateriaal betrekking hebbend op de werkzaamheden van de archiefvormer
Archiefvorming
Geschiedenis van de archiefvormer
Geschiedenis van de archiefvormer
Zie ook http://www.parlement.com/9291000/biof/02524 en Koekkoeks eigenhandig curriculum vitae in inv.nr. 2.
Adriaan Kornelis Koekkoek (roepnaam Alis) werd op 15 januari 1945 te Willemstad (Noord-Brabant) geboren in een gereformeerd onderwijzersgezin. Hij bezocht protestants-christelijke lagere scholen achtereenvolgens te Wilnis, Leiden en Amsterdam en daarna in de jaren 1957-1963 het Christelijk Lyceum te Leiden, waar hij het gymnasium-a diploma behaalde. Van 1963-1969 studeerde Koekkoek rechten aan de Vrije Universiteit (VU) te Amsterdam waar hij in 1969 cum laude de meestersgraad behaalde. In 1978 promoveerde hij aan diezelfde VU bij prof.dr. I.A. Diepenhorst en prof.mr. H.J.M. Jeukens (Tilburg, copromotor) op de dissertatie Partijleiders en kabinetsformaties, een rechtsvergelijkende studie over de rol van partijleiders bij de kabinetsformatie in Engeland, West-Duitsland, België en Nederland.
Per 18 augustus 1969 was Koekkoek ondertussen in dienst getreden van de Katholieke Hogeschool Tilburg (KHT, in 1986 omgedoopt tot Katholieke Universiteit Brabant (KUB) en in 2001 tot Universiteit van Tilburg (UvT)) waaraan hij tot zijn overlijden op 18 april 2005 verbonden zou blijven, eerst als wetenschappelijk medewerker staats- en bestuursrecht, vanaf 1977 als hoofdmedewerker en ingaande 1 mei 1981 als gewoon hoogleraar staats- en bestuursrecht. In de jaren 1985-1994 leidde hij daar onderzoeksprogramma's op het gebied van Grondrechten en Rechtsvergelijking.
Koekkoeks levensbeschouwelijke oriëntatie en politieke belangstelling vonden hun expressie in zijn lidmaatschap van de Anti-Revolutionaire Jongeren Studieklubs (ARJOS) in de jaren-1960 en voorzitter van de ARJOS-afdeling Nieuw-Vennep (1961-1965), waar hij tevens bestuurslid van de kiesvereniging van de Anti-Revolutionaire Partij (ARP) was (1960-1963). Na zijn vestiging in Tilburg werd hij daar actief in de plaatselijke ARP-organisatie als voorzitter van de kiesvereniging Tilburg (1970-1974). Hij trad ook toe tot het provinciaal comité van de ARP en de landelijke ARP-partijraad. Van 1978-1982 was hij voor de ARP lid van de Tilburgse gemeenteraad. Na de fusie in oktober 1980 van ARP, Katholieke Volkspartij (KVP) en Christelijk-Historische Unie (CHU) tot CDA zette Koekkoek zijn politieke activiteit in CDA-verband voort, met als meest zichtbare expressies zijn lidmaatschap van de Tweede Kamer (1994-1998) en van de Eerste Kamer (2003-2005).
Als Tweede Kamerlid was Koekkoek CDA-woordvoerder voor en lid van de Vaste Commissies voor Justitie en Onderwijs en plv. commissielid voor Binnenlandse Zaken. Als uitvloeisel van zijn portefeuille Justitie maakte hij deel uit van de Parlementaire Enquête Commissie Opsporingsmethoden (Commissie-Van Traa, 1995-1996), ingesteld naar aanleiding van de commotie over de methoden waarvan politie en het Openbaar Ministerie zich bedienden bij de bestrijding van de georganiseerde criminaliteit. Met het kamerlid E. van Middelkoop (Gereformeerd Politiek Verbond, GPV) diende Koekkoek in 1995 een voorstel in tot opneming in de Grondwet van een artikel dat de overheid zou opdragen het gebruik van de Nederlandse taal te bevorderen. Het voorstel behaalde in 1997 echter geen Kamermeerderheid.
Ook buiten het verband van ARP resp. het CDA ontwikkelde Koekkoek tal van nevenactiviteiten, deels verband houdend met zijn juridische professie - bijvoorbeeld als raadsheer-plaatsvervanger bij het gerechtshof 's-Hertogenbosch - maar niet minder ook op het gebied van onderwijs en onderwijsorganisatie. Op dat vlak is met name te noemen zijn lidmaatschap van de Onderwijsraad (1987-1994) met het voorzitterschap van de afdeling Leerplaninterpretatie daarvan. In onderwijsaangelegenheden manifesteerde Koekkoek zich als pleitbezorger van onderwijs op levensbeschouwelijke grondslag, zoals blijkt uit zijn bemoeienis met de oprichting en nadien het voorzitterschap van de Stichting Bevordering Bijzonder Onderwijs in de Lidstaten van de Europese Unie.
Koekkoek publiceerde successievelijk een omvangrijk en geschakeerd oeuvre, bestaande uit monografische werken,
Behalve zijn al genoemde dissertatie zijn te noemen Bijdrage tot een christen-democratische staatsleer (1982), De onderlinge verhouding van grondrechten (1985), Administrative law and the constitution in Ireland and the Netherlands (1987), Organisatie van de rechtspraak (1999), De grondwet: een systematisch en artikelsgewijs commentaar (2000) en Rechter en bestuur in constitutioneel perspectief (2001).
bijdragen aan en redactie van talrijke bundels en enkele honderden kortere of langere artikelen in tijdschriften en dagbladen.
Een door Koekkoek zelf opgesteld overzicht van publicaties in inv.nr. 208.
Koekkoek huwde in 1969 met mw. H. Dudok. Het huwelijk werd gezegend met drie kinderen.
Lijst van gebruikte afkortingen
ANP Algemeen Nederlands Persbureau
ARJOS Anti-Revolutionaire Jongeren Studieklubs
AROB Administratieve Rechtspraak Overheids Beschikkingen
ARP Anti-Revolutionaire Partij
CDA Christen-Democratisch Appèl
CHU Christelijk-Historische Unie
EU Europese Unie
KHT Katholieke Hogeschool Tilburg
KRO Katholieke Radio Omroep
KUB Katholieke Universiteit Brabant
KVP Katholieke Volks Partij
NCW Nederlands Christelijk Werkgeversverbond
O&W Onderwijs en Wetenschappen
PvdA Partij van de Arbeid
PVV-PLP Partij voor Vrijheid en Vooruitgang-Parti de la Liberté et du Progrès
SGP Staatkundig Gereformeerde Partij
UvT Universiteit van Tilburg
VU Vrije Universiteit
VVD Volkspartij voor Vrijheid en Democratie
Geschiedenis van het archiefbeheer
Bij akten van schenking van 3 juli 2007, 20 maart 2008 en 25 januari 2010 heeft mw. H. Koekkoek-Dudok de schriftelijke neerslag van de vorming en functies van wijlen haar echtgenoot aan de Staat der Nederlanden, in casu het Nationaal Archief geschonken.
De verwerving van het archief
Het archief is door schenking verworven.
Inhoud en structuur van het archief
2.21
Inhoud
De schriftelijke nalatenschap van A.K. Koekkoek had overwegend het karakter van een documentatiesysteem betreffende zijn bezigheden en interessegebieden, opgebouwd rond documentatiestukken, met name krantenknipsels, en aangevuld met archiefbescheiden in de meer traditionele zin des woords. Zwaartepunten daarin vormden Koekkoeks dissertatie, leeropdracht en bijzondere juridische thema's die veelal ook hun neerslag vonden in zijn publicistische activiteit, maar zeker ook de politieke oriëntatie die al in zijn dissertatie aanwezig was en mettertijd duidelijker zichtbaar werd in de (documentatie over) actuele politieke thema's. Tijdens zijn lidmaatschappen van de IIe en Ie Kamer der Staten-Generaal werd het geheel verrijkt met de vloed aan bescheiden die met die functies gepaard gaat. Documentatie en archiefmateriaal werden thematisch geordend aangetroffen.
Selectie en vernietiging
Uit opschriften op de aangetroffen omslagen viel op te maken dat Koekkoek periodiek zijn documentatie schoonde. Of dat ook voor archiefmateriaal in eigenlijke zin des woord heeft gegolden, was niet vaststelbaar. Bij de bewerking die aan deze inventaris ten grondslag heeft gelegen, is een verdere schoning toegepast. Daarbij is uitsluitend materiaal verwijderd dat met zekerheid hervindbaar is in bibliotheken (met inbegrip van krantencollecties) en in andere archieven, zoals die van de Tweede Kamer en de Onderwijsraad. Verwijderd en in overleg met de schenkster vernietigd zijn daarbij met name:
bundels zonder onderlinge samenhang uitsluitend bevattende krantenknipsels en/of gedrukte Kamerstukken
dito met (inhoudelijk of chronologisch) een onderlinge samenhang maar zonder waarneembare sporen van kennisneming of eigen werkzaamheid van Koekkoek
(kopieën van) gedrukte correspondentie gericht aan de voorzitter van de IIe Kamer zonder waarneembare sporen van de eigen werkzaamheid van Koekkoek
dito stukken ingekomen bij Vaste Kamercommissies en de Parlementaire Enquête Commissie Opsporingsmethoden
Kopieën van (hoofdstukken/delen) van leer-, hand- en studieboeken en gepubliceerde rapporten, voorzover zonder marginale aantekeningen of aanstrepingen van Koekkoek
evidente duplicaten
Ordening van het archief
De beschrijvingen zijn geordend in een eenvoudige systematiek die ontleend is aan de activiteiten van de archiefvormer. Binnen iedere rubriek zijn de (hoofd)beschrijvingen chronologisch geordend.
Aanwijzingen voor de gebruiker
Openbaarheidsbeperkingen
Deels openbaar, deels beperkt openbaar (A), deels niet openbaar. Inv.nrs. 163 t/m 171 beperkt openbaar (A); inv.nrs. 159-161, 175 en 215 NIET openbaar (niet onthefbaar).
Materiële beperkingen
Aanvraaginstructie
Openbare archiefstukken kunnen online worden aangevraagd en gereserveerd. U kunt dit ook via de terminals in de studiezaal van het Nationaal Archief doen. Om te kunnen reserveren dient u de volgende stappen te volgen:
U maakt een profiel aan op www.gahetna.nl, en logt vervolgens in
Via de archiefinventaris (alleen de beschrijvingen met rode nummers) selecteert u het gewenste archiefstuk door op de knop 'Reserveren' te klikken
In het volgende scherm geeft u aan op welke dag u het archiefstuk wilt inzien
Indien u zich bevindt in de studiezaal en een tafelnummer heeft ontvangen kunt u dit nummer vermelden. Als u geen tafelnummer heeft kunt u tafelnummer 777 laten staan
Vervolgens bevestigt u uw reservering door deze te versturen.
Verwant materiaal
Beschikbaarheid van kopieën
Verwante archieven
Verwezen wordt naar de archieven van organisaties en instellingen waarbij Koekkoek werkzaam of betrokken is geweest, met name de ARJOS en ARP, het CDA, de Universiteit van Tilburg, de IIe en Ie Kamers der Staten-Generaal en de Onderwijsraad.
Publicaties
Zie inv.nrs. 203-217.
Beschrijving van de series en archiefbestanddelen
- Persoon en familie, I
  - Oproep voor opkomst in militaire dienst met militair vervoerbewijs, en uitstelbeschikkingen voor eerste oefening., 1971-1974; 1; 1 omslag
  - Curriculum vitae., z.j. [2002]; 2; 1 stuk
- Studie (1965-1969), II
  - Stukken betreffende het door Koekkoek bijgewoonde Landelijk Juridisch Studentencongres 1965., 3; 1 omslag
  - Stukken betreffende tijdens zijn studie te Amsterdam gevolgde colleges en symposia., 1965-1969; 4; 1 omslag
  - Verzamelde boekbesprekingen, 1966-1969; 5; 1 omslag
  - Stukken betreffende zijn deelname aan de Internationale Universitaire Week te Eichstadt over 'christelijke cultuurpolitiek', 1967; 6; 1 omslag
  - Documentatie behorende bij het 'Islam'-weekend van de Unie van Katholieke Studenten in Nederland., 1967; 7; 1 omslag
  - Scriptie 'De Staten-Generaal en buitenlands beleid in de "Proeve van een nieuwe Grondwet"'., z.j.; 8; 1 omslag
    De 'Proeve' verscheen in 1966.
- Loopbaan aan de KHT/KUB/UvT (1969-2005), III
  - Knipsels en overige documentatie betreffende uiteenlopende rechtswetenschappelijke en politieke onderwerpen., 1961-2002; 9-27; 19 omslagen
    - Arbeidsrecht 1981 en z.j., 9
    - Bestuurlijke decentralisatie 1973-1989, 10
    - Bestuurlijke reorganisatie 1970-1979, 11
    - Binnentreden van een woning tegen de wil van de bewoner 1983, 12
    - Buitenlands beleid 1985, 13
    - Burgerlijke ongehoorzaamheid 1983, 14
    - CDA 1970-1981, 15
    - Christendom en politiek 1972, 16
    - Christelijke politieke partijen 1970-1972, 17
    - Euthanasie 1979-2002, 18
    - Grondrechten 1972-2002, 19
    - Hoger onderwijs 1973, 20
    - Homofilie, discriminatie en emancipatie 1961-1988, 21
    - Ideologie 1972, 22
    - Informatisering 1992, 23
    - Militaire dienstplicht 1992, 24
    - Onverenigbaarheid van functies 1971-1975, 25
    - Protestantisme in Brabant 1972, 26
    - Staatsrechtelijke aspecten van het Koninklijk Huis 1966-2004, 27
  - Stukken betreffende de Inhoud, programmering, deelnemers en deelnemerswerkstukken van colleges., 1969-1992; 28; 1 omslag
  - Stukken betreffende zijn tijdsbesteding en beoordeling als wetenschappelijk medewerker, met beoordelingsrichtlijnen., 1970-1976; 29; 1 omslag
  - Stukken betreffende zijn aanstellingen tot medewerker, hoofdmedewerker en hoogleraar, zijn 121/2-jarig ambtsjubileum, wijzigingen in zijn leeropdracht, voortzetting van zijn werkzaamheid en buitengewoon verlof tijdens lidmaatschap van de Tweede en Eerste Kamers., 1970-2003; 30; 1 omslag
  - Besluit van de Faculteit der Rechtsgeleerdheid van de KHT over de samenstelling, competentie, werkwijze en vergaderingen van de studieraad., 1971; 31; 1 stuk
  - Verslag over 1970-1971 van de rector-maginificus van de KHT prof.dr. C.F. Scheffer., 32; 1 stuk
  - Stukken betreffende het bezoek van de minister van Ontwikkelingssamenwerking C. Boertien aan de KHT en Tilburg., 1972; 33; 1 omslag
  - Opstel 'Veronderstellingen en beslissingen in de kring van het recht' ingezonden voor de lustrumprijsvraag van de KHT, met juryrapport en brief terzake van prof. H.J. Eikema Hommes te Amsterdam., 1972; 34; 1 omslag
  - Stukken betreffende zijn deelname aan het congres van de International Association for Philosophy of Law and Social Philosophy te St. Louis (Missouri, USA)., 1975; 35; 1 omslag
  - Ingekomen correspondentie als medewerker/hoogleraar te Tilburg., 1978-1983; 36; 1 omslag
  - Alfabetische index van verwijzingen naar indertijd recente vakliteratuur, met hoofdenlijst., 1978-1993; 37; 1 omslag
  - Stukken betreffende zijn werkzaamheid als lid van de commissie-ad hoc van de KHT tot advisering over het rapport van de Commissie voor de bestuurshervorming ex art. 56 van de Wet Universitair Bestuur., 1979; 38; 1 omslag
  - Stukken betreffende zijn betrokkenheid bij uiteenlopende aangelegenheden rakende het onderwijs en onderwijsbestel., 1979-2004; 39; 1 omslag
  - Stukken betreffende zijn benoeming tot hoogleraar., 1980-1981; 40; 1 omslag
  - Correspondentie met Stanley W. Carlton-Thies, te Lelystad en Toronto, betreffende diens dissertatie- en ander onderzoek over karakter en betekenis van de Nederlandse verzuiling., 1980-1985; 41; 1 omslag
  - Stukken betreffende zijn deelname aan Staatsrechtconferenties., 1981-1988; 42; 1 omslag
  - Interviews en persberichten betreffende zijn benoeming tot hoogleraar., 1982-1983; 43; 1 omslag
  - Stukken betreffende zijn inaugurele rede en de ontvangst daarvan., 1982-1983; 44; 1 omslag
  - Stukken betreffende een studiereis naar Cambridge., 1983; 45; 1 omslag
  - Correspondentie betreffende de voorbereiding en naar aanleiding van de rechtsvergelijkende studie 'Administrative law and the Constitution in Ireland and the Netherlands'., 1984-1993; 46; 1 omslag
  - Correspondentie, documentatie en eigen opstellen betreffende grondrechten., 1985-1999; 47; 1 omslag
  - Verslag van Koekkoek aan het bestuur van de KUB van zijn bezoek aan de katholieke universiteit van Lublin, met stukken aangaande die reis., 1986; 48; 1 omslag
  - Stukken betreffende de voorbereiding van een studieboek over vergelijkend staatsrecht., 1989; 49; 1 omslag
  - Stukken betreffende het professorenappèl tot bestuurlijke vernieuwing naar aanleiding van het verschijnen van het rapport van de Tweede-Kamercommissie Deetman dienaangaande., 1990-1991; 50; 1 omslag
  - Rosenthal, U en LJ. Roborgh, 'Administrative trends in the Netherlands', Leiden, Rijksuniversiteit, faculteit der Sociale Wetenschappen., 1992; 51; 1 stuk
  - Stukken betreffende zijn deelname aan het symposium ter gelegenheid van het 150-jarig bestaan van de Grondwet gehouden te Willemstad., 1998; 52; 1 omslag
  - Stukken betreffende zijn deelname aan internationale congressen van de Internationale Academie van Rechtsvergelijking en zijn verkiezing tot geassocieerd lid daarvan., 1998-2002; 53; 1 omslag
  - Dictaat 'Het causaliteitsprobleem in de sociale wetenschappen', z.j. [c. 1985]; 54; 1 stuk
- Promotie, IV
  - Knipsels en documentatie betreffende prof.dr. H. Dooyeweerd, hoogleraar rechtswetenschap aan de Vrije Universiteit ter Amsterdam, en zijn opvolger prof.dr. H.J. Eikema Hommes, met een originele brief uit 1950 van Dooyeweerd aan dr. G.D. Jonker, rector van het Willem Lodewijk-gymnasium te Groningen., 1950, 1965-1985; 55; 1 omslag
  - Knipsels en verdere documentatie betreffende verkiezingen, kabinetsformaties en -crises en politieke (in)stabiliteit van Nederlandse kabinetten, van oorsprong aangelegd ten behoeve van zijn studie en promotie-onderzoek., 1960-1972; 56-79; 24 omslagen
    - Kabinetsformaties, algemeen, formatie-1939 en formaties-1960-1967, 56
    - Verkiezingsprogramma's van 1971, 57
    - Beginsel- en verkiezingsprogramma's van de PvdA. 1971, 1976 en z.j., 58
    - Verkiezingspropaganda 1971, 59
    - Verkiezingen van 1971, 60
    - Kabinetsformatie van 1971, 61
    - Kabinet-Biesheuvel-I 1971-1972, 62
    - Kabinetscrisis van 1972, 63
    - Kabinet-Biesheuvel-II 1972, 64
    - Verkiezingen van 1972, 65
    - Kabinetsformatie 1972, 66
    - Formatie 1972-1973, 67
    - Kabinet-Den Uyl 1974-1975, 68
    - Kabinetsformatie van 1977, 69
    - ANP-telexberichten over de kabinetsformatie 1977, 70
    - Formatie 1981, 71
    - Formatie 1982, 72
    - Formatie 1986, 73
    - Formatie 1989, 74
    - Formatie 1994, 75
    - Formatie 1998, 76
    - Formatie 1999, 77
    - Formatie 2002, 78
    - Verkiezingen 2003, 79
  - Stukken betreffende en afkomstig van prof.mr. H.J.M. Jeukens, hoogleraar Nederlands staatsrecht en vergelijkend staatsrecht aan de KHT., 1964-1975; 80; 1 omslag
    Jeukens was copromotor van Koekkoek.
  - Knipsels, stencils, verdere documentatie met incidenteel bijgemengde correspondentie betreffende politieke aangelegenheden en gewoonten in onderscheiden buitenlanden, van oorsprong aangelegd ten behoeve van zijn studie en promotie-onderzoek., 1966-1993; 81-88; 8 omslagen
    - België 1971-1973, 81
    - België 1974, 82
    - België 1974-1981, 83
    - België 1975-1977, 84
    - Canada 1987-1993, 85
    - Duitsland 1972-1975, 86
    - Engeland 1972-1989, 87
    - Noord-Ierland 1966-1972, 88
  - Briefwisseling met de dekaan van de Faculteit der Rechtsgeleerdheid van de VU betreffende het co-promotorschap van prof. mr. H.J.M. Jeukens., 1970; 89; 1 omslag
  - Stukken betreffende de voorbereiding en uitwerking van interviews met binnen- en buitenlandse politici, gehouden t.b.v. zijn dissertatie-onderzoek., 1970-2001; 90-108; 19 omslagen
    - Andriessen, F.H.J.J., oud-fractleider KVP en oud-minister 1975, 90
    - Beel, L.J.M., oud-minister(-president) 1972-1990, 91
    - Biesheuvel, B., oud-fractieleider ARP, oud-minister(-president) 1970-2001, 92
    - Burger, J.A.W., oud-fractieleider PvdA 1977, 93
    - J. Donner, oud-minister van Justitie 1973, 94
    - Drees, W., oud-fractieleider PvdA, oud-minister(-president) 1977, 95
    - Eyskens, G., Belgisch oud-premier 1974, 1978, 96
    - Goes van Naters, M. van der, oud-fractieleider PvdA 1977-1978, 97
      Bevat kopieën en één origineel van stukken over de naoorlogse KVP-PvdA-coalities.
    - Goudzwaard, B., oud-fractiemedewerker en -lid ARP 1971, 1978, 98
    - Houben, R., Belgisch minister van Staat 1974, 99
    - Meyer, W. de secretaris van de PVV-PLP-fractie in de Belgische Senaat 1974, 100
    - Quay, J.E. de, oud-minister(-president) 1973, 101
    - Romme, C.P.M., oud-fractieleider KVP 1977, 102
    - Rood-de Boer, M., beoogd minister in het kabinet-Den Uyl 1977, 103
    - Roolvink, B., oud-fractieleider ARP 1977, 104
    - Segers, E., Belgische oud-minister 1974, 105
    - Thijn, E. van, oud-fractieleider PvdA en oud-minister 1975-1978, 106
    - Veerman, A., oud-fractieleider ARP en oud-staatssecretaris 1976, 107
    - Wiegel, H., oud-fractieleider VVD en oud-minister 1975-1978, 108
  - Correspondentie gevoerd tijdens de voorbereiding van en naar aanleiding van zijn dissertatie., 1971-1979; 109; 1 omslag
  - Ingevulde enquêteformulieren betreffende de rechtsvormen waarin de Tweede-Kamerfracties hun medewerkers hebben ondergebracht., 1973; 110; 1 omslag
  - Stukken betreffende zijn promotie., 1978; 111; 1 omslag
  - Recensies van en verdere publiciteit over zijn dissertatie., 1979; 112; 1 omslag
- Nevenactiviteiten als jurist, docent en/of hoogleraar, V
  - Stukken betreffende de AROB-procedure gevoerd als advocaat mede namens medebelanghebbenden tegen de lawaai-overlast van gebouw 'De Ark' te Renesse., 1976-1977; 113; 1 omslag
  - Stukken betreffende zijn lidmaatschap van en deelname aan de rechtskring Althusius te Amsterdam., 1980-1983; 114; 1 omslag
  - Besluiten van de minister van O&W tot zijn benoeming in de examencommissie inzake de bekwaamheid voor het geven van middelbaar onderwijs in de staatsinrichting., 1980-1988; 115; 1 omslag
  - Stukken betreffende zijn deelname aan het 'politicologen-etmaal' over de rol van de overheid in de verzorgingsmaatschappij., 1982; 116; 1 omslag
  - Stukken betreffende zijn aanstelling, beëdiging en werkzaamheden als raadsheer-plaatsvervanger in het Gerechtshof te 's Hertogenbosch., 1984-1997; 117; 1 omslag
  - Stukken betreffende zijn lidmaatschap van de Commissie Kuyper-katheder van de VU., 1985-1986; 118; 1 omslag
  - Stukken betreffende zijn benoeming tot lid van de Onderwijsraad en tot voorzitter van de afdeling Leerplaninterpretatie daarvan, zijn werkzaamheid in die hoedanigheden en zijn kandidatuur voor het presidium van de raad., 1987-1994; 119; 1 omslag
  - Stukken betreffende zijn lidmaatschap van de Commissie Toetsing Wetgevingsprojecten., 1989-1992; 120; 1 omslag
  - Adviezen van Koekkoek aan de Besturenraad Protestants-Christelijk Onderwijs, met bijbehorende correspondentie., 1989-1992; 121; 1 omslag
  - Stukken betreffende zijn benoeming en aftreden als vaste medewerker van het Militair-rechtelijk Tijdschrift., 1990-1994; 122; 1 omslag
  - Stukken betreffende zijn werkzaamheid als lid van de Commissie van Toezicht van de bijzondere leerstoel Onderwijsrecht aan de KUB., 1992-1997; 123; 1 omslag
  - Stukken betreffende de discussie over de vermeende strijdigheid met de Grondwet van het wetsontwerp Kaderwet Bestuur en verandering., 1993; 124; 1 omslag
  - Correspondentie, documentatie en publicaties van Koekkoek zelf over de (re)organisatie van de rechtspraak., 1998-2001; 125; 1 omslag
  - Correspondentie met mr. R.O.N. van Holthe tot Echten optredend namens eisers in de zgn. 'Goudstikker'-zaak tegen de Staat der Nederlanden, met bijlagen., 1999-2001; 126; 1 omslag
- Levensbeschouwelijke oriëntatie en politieke functies, VI
  - 1 Levensbeschouwelijke oriëntatie, VI.
    - Stukken betreffende zijn lidmaatschap van de Calvinistische Juristen Vereniging.en de activiteiten daarvan, 1977-1987; 127; 1 omslag
    - Ontwerptekst voor een gedenkboek bij het 50-jarig bestaan van het Convent van Christelijk-Sociale Organisaties., 1987; 128; 1 omslag
      Gesigneerd 'vdM/jtb', geen tekenen van betrokkenheid van Koekkoek
    - Stukken betreffende de bijdrage van Koekkoek aan een te publiceren bundel over A. Kuyper., 2000-2001; 129; 1 omslag
    - Stukken betreffende zijn betrokkenheid bij de oprichting van een Stichting Bevordering van levensbeschouwelijk onderwijs in de EU-lidstaten en verdere activiteiten op dat gebied., 2000-2001; 130; 1 omslag
    - Stukken betreffende zijn werkzaamheid als lid van de redactie van 'Philisophia Reformata, 2001; 131; 1 omslag
  - 2 Lidmaatschap van en functies in de ARJOS en ARP, VI.
    - Stukken betreffende zijn lidmaatschap van en activiteiten in de ARJOS., 1961-1968; 132-138; 7 omslagen
      - 14e-16e, 18e, 21e en 22e jaarverslag van de Landelijke Organisatie van de ARJOS over 1960/61-1969. 1961-1963, 1965, 1969-1970, 132
      - Buitenlands-politieke oriëntatie en internationale uitwisseling 1963-1967, 133